【裁判字號】    99,交簡上,163
【裁判日期】    991222
【裁判案由】    公共危險
【裁判全文】
臺灣臺北地方法院刑事判決           99年度交簡上字第163號
上  訴  人
即  被  告  張益誠
上列上訴人因公共危險案件，不服本院臺北簡易庭中華民國99年
7月14日99年度北交簡字第504號第一審刑事簡易判決（聲請簡易
判決處刑案號：99年度偵字第6039號），提起上訴，本院第二審
合議庭判決如下：
    主  文
上訴駁回。
    事  實
一、張益誠於民國99年2月7日晚間9時30分許，在臺北市○○區
    ○○路與永吉路口某處，食用添加米酒之薑母鴨後，已達不
    能安全駕駛動力交通工具程度，竟仍於同日晚間10時55分許
    ，騎AWF-531號重型機車駛離上處，於同日晚間11時24分許
    駛經臺北市○○區○○路30巷99號之1前，由警攔檢測得呼
    氣酒精濃度高達每公升0.64毫克，始悉上情。
二、案經臺北市政府警察局信義分局報請臺灣臺北地方法院檢察
    署檢察官偵查並聲請簡易判決處刑。
    理  由
一、訊據被告張益誠於本院準備、審理程序矢口否認犯行，辯稱
    ：伊僅吃薑母鴨，未喝酒；伊無不能安全駕駛情事云云，惟
    查：
(一)被告於上揭時地呼氣酒精濃度經測為每公升0.64毫克一節，有
  酒精測定值紀錄表附卷為憑【臺灣臺北地方法院檢察署99年度
  偵字第6039號卷（下稱偵卷）第18頁】，是此部分事實，應堪
  認定。
(二)被告確食用添加米酒之薑母鴨，且業達不能安全駕駛程度，有
  下列證據可資證明：
1.按刑法第185條之3係「抽象危險犯」，不以發生具體危險為必
  要，其所稱「不能安全駕駛」係參考德國、美國標準，就呼氣
  達每公升0.55毫克（0.55mg/l）或血液濃度（0.11%）以上，
  肇事率為一般正常人10倍，認已達「不能安全駕駛」標準；復
  參酌行政院國軍退除役官兵輔導委員會臺北榮民總醫院88年8
  月5日（88）北總內字第26868號函：「呼氣酒精濃度達1mg/l
  時，將致人體步態不穩、噁心嘔吐、精神混惑不清晰」，而被
  告查獲時有對員警指揮及交通號誌遲緩，駕駛判斷力顯然欠佳
  情形，且於生理平衡檢測表直線步行十公尺後迴轉走回原地1
  項，步行時左右搖晃，身體無法保持平衡；於雙腳併攏，兩手
  貼緊大腿，將一腳向前抬高離第十五公分，並停止不動30秒1
  項，身體前後左右搖擺不定，上揭2項檢測結果均不合格；於
  畫圓圈1項，所繪圓弧線扭斜虯曲，有生理平衡檢測表、測試
  觀察紀錄表、同心圓檢測圖樣在卷可考（偵卷第16-17頁），
  顯無法正常駕駛，足認被告呼氣酒精濃度達每公升0.64毫克仍
  駕車行為，在客觀上顯構成交通往來危險，是被告辯稱：能安
  全駕駛云云，核係飾責狡詞，並無足取。
2.復佐以被告於警詢、於偵查中歷次均供認：因為伊吃薑母鴨有
  加米酒才有酒味，伊承認酒後不能安全駕駛等語（偵卷第9、2
  6-27頁），足認被告確有食用添加米酒之薑母鴨，故其嗣於本
  院辯稱：僅吃薑母鴨，未飲酒云云，顯係事後諉責之詞，亦無
  可憑。
(三)綜上，本案事證明確，被告犯行洵堪認定，應依法論科。
二、核被告所為，係犯刑法第185條之3服用酒類不能安全駕駛動
    力交通工具而駕駛罪。原審認被告罪證明確，衡酌犯罪動機
    、目的、手段、所造成之危害、素行、生活狀況、智識程度
    等一切情狀，兼以被告於90年、95年均因酒醉駕車案件，經
    本院判處罪刑確定，有臺灣高等法院被告前案紀錄表存卷可
    參，猶不知憬悟，仍再為本案犯行，而援引刑事訴訟法第44
    9條第1項、第3項、第185條之3、第41條第1項前段、第42條
    第3項，判處被告拘役50日，併科罰金新臺幣15萬元，並各
    諭知易科罰金、易服勞役折算標準，認事用法俱無違誤，量
    刑亦稱允適，被告上訴指摘原審判決不當云云，核屬無由，
    應予駁回。
據上論斷，依刑事訴訟法第455條之1第1項、第3項、第368條，
判決如主文。
本案經檢察官黃碧玉到庭執行職務。
中    華    民    國    99    年    12    月    22    日
                    臺灣臺北地方法院交通法庭
                      審判長法  官  吳冠霆
                            法  官  賴武志
                            法  官  陳琪媛
以上正本證明與原本無異。
不得上訴。
                            書記官  陳豪達
中    華    民    國    99    年    12    月    22    日
附錄本案論罪科刑法條：
中華民國刑法第185條之3
服用毒品、麻醉藥品、酒類或其他相類之物，不能安全駕駛動力
交通工具而駕駛者，處1年以下有期徒刑、拘役或科或併科15萬
元以下罰金。

司法院資訊處製作；財團法人民間司法改革基金會備份。
